臺灣高雄地方法院刑事判決　　　　　　　　　　　　　九十年度易字第四二六一號
　　公　訴　人　臺灣高雄地方法院檢察署檢察官
　　被　　　告　丙○○
右列被告因傷害案件，經檢察官提起公訴（九十年度偵字第八０二七號），本院判決
如左：
    主  文
丙○○共同傷害人之身體，處有期徒刑陸月，如易科罰金以參佰元折算壹日。
    事  實
一、丙○○於民國九十年四月九日晚上與甲○○（嗣到案後另行審結）、甲○○之妻
    、小孩二人、吳啟峰（尚未據起訴）、名籍不詳之成年男子一人、成年女子二名
    及小孩三名等共十二人，一同至位於高雄市三民區○○○路與寧夏街口由林巧惠
    經營之路邊小火鍋攤吃宵夜，適莊見裕亦攜帶其妻子楊惠玲、小孩二人及友人乙○○、陳天文等共六人，一同在隔壁桌吃宵夜，嗣於同日二十三時三十分許，因
    乙○○被火鍋店加湯之熱水壺燙傷，而甲○○之小孩又在桌子旁邊奔跑玩耍碰觸
    乙○○傷口，林巧惠乃要求甲○○之小孩不要亂跑，以免其加湯時燙傷客人，甲○○聞言，因不滿其小孩被指責，即質問林巧惠何人被燙傷，林巧惠以手指向乙○○，丙○○、甲○○見狀即起身說被燙到又怎樣等語，致與乙○○、莊見裕、
    陳天文發生口角，雙方一言不合，丙○○、甲○○、吳啟峰及名籍不詳之成年男
    子一人等四人即共同基於故意傷害之犯意聯絡及行為分擔，由甲○○先持一支火
    鍋擋風鐵架毆打乙○○，丙○○亦將陳天文推倒在桌子上，並以拳頭毆打陳天文
    ，而吳啟峰及該名名籍不詳之成年男子則另持一支火鍋擋風鐵架毆打及以火鍋湯
    潑灑莊見裕，致乙○○受有頭部外傷併撕裂傷六公分，莊見裕受有頭皮撕裂傷二
    十五公分、臉部撕裂傷二公分及背部二度燙傷占體表面積百分之三之傷害。乙○○、莊見裕嗣向警方報案，並將上開行兇用之火鍋擋風鐵架二支交由警方扣案。
二、案經乙○○、莊見裕告訴暨高雄市政府警察局三民第二分局報請臺灣高雄地方法
    院檢察署檢察官偵查起訴。
    理  由
一、訊據被告丙○○固坦承其於甲○○毆打告訴人乙○○及莊見裕時在場，惟否認有
    參與傷害犯行，辯稱：沒有打他們，是陳天文把我推倒壓在地上，我沒有推倒陳
    天文，是與陳天文互相拉扯在地上云云。惟查右揭事實：
  (一)業據證人即告訴人莊見裕於偵查中證稱：「丙○○並未打我們二人（指莊見裕及
    乙○○），但有打陳天文」等語（詳見偵查卷第二十七頁反面），於本院審理時
    亦結證稱：「甲○○就站起來向我們說燙到就燙到，就打過來了，甲○○就打乙○○，丙○○就把陳天文推倒在桌子上，並用拳頭打陳天文，後來我看很多人在
    圍毆乙○○，我就趕快跑過去將乙○○拉開，甲○○等人就換成打我，有人拿火
    鍋架打我，後來我就頭破血流」等語（詳見本院九十一年十月四日言詞辯論筆錄
    ）。
  (二)證人即告訴人乙○○於本院審理時結證稱：「當天我去吃火鍋，背後被燙到，就
    聽到老闆娘跟甲○○說小孩不要亂跑以免被燙傷，結果甲○○就起身罵並用拳頭
    打我還用鐵架敲我，我的頭因此流血，我於是趕緊跑開，回頭時看見一堆人在打
    莊見裕，打我的只有被告甲○○。」等語（詳見本院九十一年一月八日言詞辯論
    筆錄）。
  (三)證人即被害人陳天文於警訊時證稱：「甲○○朝乙○○打去，我就起身過去勸架
    ，丙○○就朝我一直打來，我就一直後退，用雙手擋住對方的拳頭，然後我看到
    有五個人以上圍著莊見裕在打，我就要過去勸架，跑到一半便遭丙○○將我推倒
    在火鍋攤桌上，我下來後，看到乙○○頭部流血蹲在路旁。」等語（詳見偵查卷
    第六十二頁反面），偵查中亦證稱：「我有看到莊見裕被五個人打，有一個人打
    我就是丙○○，他打我頭部，並打我推倒在桌上」等語（詳見偵查卷第四十二頁
    反面）。
  (四)各證人就案發經過主要情節之證述內容大致相同，核與右揭犯罪事實相符，且各
    證人對本案發生經過陳述內容亦大致相符，無出入情事。
  (五)復有告訴人乙○○診斷證明書一件、莊見裕診斷證明書二件、莊見裕受傷情形照
    片七幀附卷可參，且有火鍋擋風架二只扣案可證，核與右揭事實及證人陳述相符
    。
  (六)被告丙○○雖未出手毆打告訴人乙○○及莊見裕，惟其有推倒被害人陳天文並毆
    打之行為，且係與當時共同在場之被告甲○○、未據起訴之吳啟峰及名籍不詳之
    成年男子一人同時出手，顯見被告丙○○與甲○○、未據起訴之吳啟峰及名籍均
    不詳之成年男子一人等四人間就傷害告訴人乙○○、莊見裕及被害人陳天文之犯
    行，確有犯意聯絡及行為分擔。
  (七)綜上所述，被告所辯顯與事實不合，不足採信，其犯行堪以認定，應依法論科。
二、核被告所為，係犯刑法第二百七十七條第一項之傷害罪。被告與另一未到案之被
    告甲○○、未據起訴之吳啟峰及名籍不詳之成年男子一人等四人間有犯意聯絡及
    行為分擔，皆為共同正犯。被告等人接續以一行為同時傷害告訴人乙○○、莊見
    裕及被害人陳天文之身體，為同種想像競合犯，應以一罪論。審酌被告並無前科
    ，素行尚稱良好，惟僅因細故，即與另一被告甲○○、未據起訴之吳啟峰及名籍
    不詳之成年男子四人共同毆打告訴人乙○○、莊見裕及被害人陳天文，被告僅毆
    打陳天文，未親自實施傷害告訴人乙○○及莊見裕之行為，及被告犯後一再飾詞
    卸責，態度不佳等一切情狀，量處如主文所示之刑，並諭知易科罰金折算標準。
    扣案之火鍋擋風鐵架雖為供犯罪所用之物，惟並非被告所有，爰不予宣告沒收，
    附此敘明。
據上論斷，應依刑事訴訟法第二百九十九條第一項前段、刑法第二百七十七條第一項
、第二十八條、第五十五條，罰金罰鍰提高標準條例第一條前段、第二條，判決如主
文。
本案經檢察官黃元冠到庭執行職務。
中      華      民      國      九十一      年      十    月    十八    日
                                  臺灣高雄地方法院刑事第二庭
法  官  陳業鑫
右正本證明與原本無異。
如不服本判決，應於判決送達後十日內，向本院提出上訴狀。
                                      書記官  邱秋珍
中      華      民      國    九十一    年      十      月    二十一    日
